臺灣宜蘭地方法院民事裁定　
111年度重訴字第6號
原      告  陳森郁  
            黃滿足  
共      同
訴訟代理人  張致祥律師
被      告  楊清智  
上列當事人間債務人異議之訴事件，本院裁定如下：
    主      文
本件訴訟標的價額核定為新臺幣捌佰萬元。
原告應於收受本裁定後5日內，繳納第一審裁判費新臺幣捌萬零
貳佰元，逾期未繳，即駁回起訴。
    理      由
一、提起民事訴訟應依民事訴訟法第77條之13、第77條之14等規
    定繳納裁判費，此為必備之程式。又原告起訴不合程式或不
    備其他要件之情形而可補正者，審判長應定期間先命補正，
    此為同法第249條第1項第6款所明定。再按訴訟標的之價額
    ，由法院核定；核定訴訟標的之價額，以起訴時之交易價額
    為準，無交易價額者，以原告就訴訟標的所有之利益為準，
    同法第77條之1第1項、第2項定有明文。又按債務人異議之
    訴之訴訟標的為該債務人之異議權，法院核定此訴訟標的之
    金額或價額，應以該債務人本於此項異議權，請求排除強制
    執行所有之利益為準（最高法院92年度台抗字第659號裁定
    意旨參照）。惟執行標的物之價值若低於執行名義所載債權
    額時，其就訴訟標的所有之利益，僅為執行標的物不受強制
    執行，故訴訟標的之價額，應以執行標的物之價值為準（同
    院106年度台抗字第1161號裁定參照）。
二、查本件被告聲請執行之本金債權額為新臺幣（下同）800萬
    元為由，持本院106年度司拍字第120號確定裁定為執行名義
    ，對原告聲請強制執行原告所有如附表所示土地（下合稱系
    爭土地），經本院執行處以110年度司執字第19110號執行事
    件受理在案（下稱系爭執行事件）。原告以其未曾為被告設
    定抵押權登記，該抵押權登記擔保之債權不存在為由，提起
    債務人異議之訴，請求撤銷本院就系爭執行事件所為執行程
    序。而系爭土地在系爭執行事件中，經鑑定價格並未低於被
    告聲請執行之債權數額800萬元，是原告得以本件債務人異
    議之訴排除強制執行之利益，即被告以系爭執行事件聲請執
    行之債權額800萬元，本件訴訟標的之價額，應核定為800萬
    元，應徵第一審裁判費8萬0,200元。茲原告起訴未據繳納裁
    判費，爰命原告於收受本裁定之日起5日內如數補繳，逾期
    未繳，即駁回其訴。
三、爰裁定如主文。
中　　華　　民　　國　　111 　年　　2 　　月　　25　　日
                  民事庭審判長法  官　鄭貽馨
                              法  官　張文愷
                              法  官　黃淑芳
以上正本係照原本作成。
如不服本裁定關於核定訴訟標的價額部分，應於送達後10日內向
本院提出抗告狀（須附繕本），並繳納抗告費新臺幣1,000 元；
其餘關於命補繳裁判費部分，不得抗告。
中　　華　　民　　國　　111 　年　　2 　　月　　25　　日
                              書記官　廖文瑜

附表：
編號 土地坐落     面積 (平方公尺) 權利範圍 鑑定價格（新臺幣）  縣市 鄉鎮市區 段 小段 地號    1 宜蘭縣 冬山鄉 安平  542 20630.86 1/2 5,304,714元 2 宜蘭縣 冬山鄉 安平  586 17195.85 1/2 4,421,479元 3 宜蘭縣 冬山鄉 安平  609 9091.85 1/2 687,570元 4 宜蘭縣 冬山鄉 安平  609-1 7799.98 1/2 589,875元